【裁判字號】    95,再,23
【裁判日期】    950706
【裁判案由】    獎懲
【裁判全文】
臺中高等行政法院裁定
                                  九十五年度再字第二三號
聲  請  人  甲○○
上列聲請人與彰化縣政府間因獎懲事件，聲請人對最高行政法院
中華民國九十五年四月廿日九十五年度裁字第七八二號裁定及本
院九十五年三月廿三日九十五年度再字第一號裁定，聲請再審。
本院裁定如下︰
    主  文
再審之聲請駁回。
再審聲請費用由聲請人負擔。
    理  由
一、按「裁定已經確定，而有第二百七十三條之情形者，得準用
    本編之規定，聲請再審。」、「有左列各款情形之一者，得
    以再審之訴對於確定終局判決聲明不服。但當事人已依上訴
    主張其事由或知其事由而不為主張者，不在此限：．．．十三
    當事人發見未經斟酌之證物或得使用該證物者。但以如經斟
    酌可受較有利益之裁判者為限。十四原判決就足以影響於判決
    之重要證物漏未斟酌者。」、「再審之訴，應以訴狀表明左
    列各款事項，並添具確定終局判決繕本，提出於管轄行政法
    院為之：．．．四再審理由及關於再審理由並遵守不變期間
    之證據。」分別為行政訴訟法第二百八十三條、第二百七十
    三條第一項第十三款、第十四款及第二百七十七條第一項第
    四款所明定。是對於行政法院裁定聲請再審，依行政訴訟法
    第二百八十三條準用同法第二百七十七條第一項第四款之規
    定，必須表明「再審理由及關於再審理由並遵守不變期間之
    證據。」所謂表明再審理由，必須指明其所聲請再審之裁定
    ，有如何合於行政訴訟法第二百七十三條所定再審事由之具
    體情事始為相當，倘僅泛言有何條款之再審事由，而無具體
    情事，即難謂已表明再審事由，其再審之聲請，即屬不合法
    （最高行政法院八十九年度裁字第一六九三號裁定意旨參照
    ）。又行政訴訟法第二百八十三條規定之準再審，係對於確
    定裁定聲請再審，是關於其聲請之裁判及開始程序後所為本
    案之裁判均應以裁定為之。
二、本件聲請人為彰化縣大村鄉戶政事務所課員，前因辦理民眾
    賴清俊、賴王阿勉申請房屋門牌改編一案，經彰化縣政府以
    民國九十年十二月六日九○彰府人二字第二一五七九九號令
    記大過一次之處分；其後因辦理民眾申請印鑑證明一案，又
    經該府以九十一年九月二十三日府人二字第○九一○一八○
    四二七○號令記大過一次之處分。聲請人對前揭記大過處分
    均不服，循序提起行政訴訟，經本院九十二年十一月廿六日
    九十二年度訴字第九二八號裁定，以系爭二大過之處分並未
    改變聲請人公務員身分，尚不得提起訴訟請求救濟為由，駁
    回其訴。聲請人不服提出抗告，又經最高行政法院以九十四
    年三月十日九十四年度裁字第三六七號裁定，以原審裁定並
    無違誤而予駁回。聲請人對上開二裁定，以其有行政訴訟法
    第二百七十三條第一項第十三款及第十四款之再審事由，向
    本院提起再審之訴，經本院九十四年五月卅一日九十四年度
    再字第五號裁定，以聲請人所提「如何判斷文書真假」乙書
    計一三九頁，業經聲請人於本院原確定裁定審理中提出，非
    屬「發現未經斟酌之證物」，且本院原確定裁定係以聲請人
    之訴不合法駁回，最高行政法院又為法律審，依法均無庸就
    實體之事實及證物加以審酌，則上開證物亦非「足以影響於
    （原確定）裁定之重要證物」，而駁回聲請人之訴。聲請人
    仍不服，提出抗告，復經最高行政法院九十五年四月廿日九
    十五年度裁字第七八二號裁定，以原審即本院該裁定並無違
    誤而予駁回。嗣聲請人又對前揭本院九十二年度訴字第九二
    八號裁定及最高行政法院九十四年度裁字第三六七號裁定，
    以其有上開二款規定之再審事由，向本院提起再審之訴，經
    本院九十五年三月廿三日九十五年度再字第一號裁定，以聲
    請人所提出證物「如何判斷文書真假」乙書，無法改變其非
    得以行政訴訟救濟之事實，其聲請再審顯無理由，予以駁回
    ，該裁定並因聲請人未提起抗告而告確定。聲請人復就前揭
    最高行政法院九十五年度裁字第七八二號裁定及本院九十五
    年度再字第一號裁定，仍以有上開二款規定之再審事由聲請
    再審。
三、經查，本件聲請人係以行政訴訟法第二百七十三條第一項第
    十三款及第十四款規定為再審理由，具狀提起聲請再審。惟
    觀其於卷附之再審聲請狀及行政聲請兼答覆狀，僅泛言：「
    賴清俊夫婦、洪晟閩、辛玉舜等人共同以門牌整編圖利；另
    吳扶安代理吳漢謀申請之印鑑證明，與彰化縣大村鄉戶政事
    務所檔案室登記之印鑑圖章完全不同。故系爭記大過令函之
    理由及內容，係為有關高官自編、自導、自演，均非事實。
    本件相關證據請詳見本院九十五年度再字第一號裁定卷附之
    藍皮書、紅皮書、事實流程及說明文件、聲請人九十五年六
    月二日所提行政再審聲請狀相關內容。」爰請求將最高行政
    法院九十五年度裁字第七八二號裁定及本院九十五年度再字
    第一號裁定均廢棄。
四、按前述最高行政法院九十五年度裁字第七八二號裁定係以原
    審裁定並無不合，聲請人抗告意旨僅重複其在先前訴訟程序
    之陳述，難認有理由而予駁回；另本院九十五年度再字第一
    號裁定，則係以聲請人所提出證物「如何判斷文書真假」乙
    書，無法改變其不得以行政訴訟救濟之事實，其聲請再審顯
    無理由，而予以駁回。本件聲請人以該等裁定有上開二款規
    定之再審事由，係以彰化縣政府對其記大過之處分，為有關
    高官自編、自導、自演，均非事實，有本院九十五年度再字
    第一號裁定卷附之藍皮書、紅皮書、事實流程及說明文件暨
    聲請人九十五年六月二日所提行政再審聲請狀相關內容等云
    。然依該二裁定之理由觀之，均未調查或援用任何之證物，
    況最高行政法院為法律審，應以高等行政法院判決所確定之
    事實為判決基礎，依法亦無庸就證物加以審酌（行政訴訟法
    第二百四十二條及第二百五十四條第一項規定參照），實難
    謂該等裁定有何當事人發見未經斟酌之證物或得使用該證物
    ，或是原裁定就足以影響於裁定之重要證物漏未斟酌之情形
    存在。則原裁定既無聲請人所述符合行政訴訟法第二百七十
    三條第一項第十三款及第十四款之再審事由，且聲請人就原
    裁定究竟有何合於上開再審事由之具體情事，亦未敘明，顯
    未合法表明再審理由，揆諸首揭說明，其對原裁定聲請再審
    ，於法不合，應予駁回。
五、依行政訴訟法第二百八十三條、第二百七十八條第一項、第
    一百零四條，民事訴訟法第九十五條、第七十八條，裁定如
    主文。
中    華    民    國    95    年    7     月    6     日
                第三庭審判長法  官  沈  應  南
                            法  官  林  秋  華
                            法  官  許  武  峰
以上正本證明與原本無異。
如不服本裁定，應於裁定送達後10日內以書狀敘明理由，經本院
向最高行政法院提起抗告（須依對造人數附具繕本）；並應預繳
送達用雙掛號郵票390元（34元及5元郵票各10份)。
中    華    民    國    95    年    7     月    10    日
                            書記官  陳  鼎  鈞


司法院資訊處製作；財團法人民間司法改革基金會備份。
